臺灣板橋地方法院刑事判決　　　　　　　　　　　　九十一年度易字第一八五五號
　　公　訴　人　臺灣板橋地方法院檢察署檢察官
　　被　　　告　林建
右列被告因竊盜案件，經檢察官提起公訴（九十一年度偵字第一○三三四號），本院
判決如左：
    主  文
甲○○攜帶兇器、毀越門扇及安全設備竊盜，處有期徒刑陸月，如易科罰金，以佰
元折算壹日。
扣案之鐵撬、起子各壹支、手電筒壹把均沒收。
    事  實
一、甲○○意圖為自己不法之所有，於民國九十一年六月七日中午十二時二十分許，
    持己有、客觀上足對人生命、身體危害之兇器鐵撬、起子各一支，及手電筒一支
    等工具，並以鐵撬撬開乙○○○所有因三三一地震受災、位於臺北縣土城市○○
    路○段二三號四樓住處安全設備之鐵門，伸手開啟鐵門後再以螺絲起子撬開大門
    喇叭鎖後，侵入住處竊取乙○○○所有之小電視機一台及磁碟片十片，得手後，
    正欲離去之際，為警當場查獲。
二、案經臺北縣政府警察局土城分局報請台灣板橋地方法院檢察署檢察官偵查起訴。
    理  由
一、訊據被告甲○○固坦承竊盜之犯行不諱，惟辯稱其尚未得逞，為未遂云云。然查
    ，右揭犯罪事實，業據被告甲○○於警訊及偵查中供認不諱，核與被害人乙○○
    ○於警訊中指訴之情節相符，復有現場被鐵撬撬開鐵門及被螺絲起子撬開喇叭鎖
    之照片二張、及櫃子、書桌遭翻動，小電視從櫃子搬出，放置地上之照片一張附
    卷可稽。被告於警訊時供稱「因當時警方敲門，我情急將鐵撬及贓物小電視及磁
    碟片放在地上，向警方開門，並佯稱該地係我姑媽住家，但被揭穿」等語（見偵
    查卷第四頁背面），足見被告當時已竊得贓物小電視及磁碟片得手無疑。此外，
    復有贓物認領保管單一紙附卷足憑及鐵撬、起子各一支、手電筒一把扣案可稽，
    是本件事證明確，被告犯行洵堪認定。
二、按鐵撬及螺絲起子各一支係屬鐵質工具，客觀上對於人體具有殺傷力，被告甲○
    ○持鐵撬破壞鐵門之安全設備及持螺絲起子破壞大門之喇叭鎖而侵入住宅竊盜，
    核被告甲○○之所為，係犯刑法第三百二十一條第一項第二款及第三款之加重竊
    盜罪。爰審酌被告犯罪之手段、所生危害及犯後之態度等一切情狀，量處如主文
    所示之刑，並諭知易科罰金之折算標準。扣案之鐵撬、螺絲起子各一支及手電筒
    一把，為被告所有，供本件犯罪所用之物，應依法宣告沒收。
據上論斷，應依刑事訴訟法第二百九十九條第一項前段，刑法第三百二十一條第一項
第二款及第三款、第四十一條第一項、第三十八條第一項第二款，罰金罰鍰提高標準
條例第一條前段、第二條，判決如主文。
本案經檢察官許景森到庭執行職務
中      華      民      國      九十一      年      八      月    八    日
  臺灣板橋地方法院刑事第一庭
                                      法  官    胡 堅 勤
右正本證明與原本無異。
如不服本判決，應於判決送達後十日內，向本院提出上訴狀。
                                      書記官    劉 文 美
中      華      民      國      九十一      年      八      月    八    日
附錄本案所犯法條全文
中華民國刑法第三百二十一條
犯竊盜罪而有左列情形之一者，處六月以上、五年以下有期徒刑：
一  於夜間侵入住宅或有人居住之建築物、船艦或隱匿其內而犯之者。
二  毀越門扇、牆垣或其他安全設備而犯之者。
三  攜帶兇器而犯之者。
四  結夥三人以上而犯之者。
五  乘火災、水災或其他災害之際而犯之者。
六  在車站或埠頭而犯之者。
前項之未遂犯罰之。
